【裁判字號】    97,易,1068
【裁判日期】    971110
【裁判案由】    竊盜等
【裁判全文】
臺灣高雄地方法院刑事判決              97年度易字第1068號
公  訴  人  臺灣高雄地方法院檢察署檢察官
被      告  丙○○
                      3號
                    現另案於台灣臺南監獄執行中
被      告  乙○○
                    現另案於台灣屏東監獄執行中
被      告  甲○○
                    現於臺灣高雄第二監獄執行中
上列被告等因竊盜案件，經檢察官提起公訴（民國97年度偵字第
6719號），本院判決如下：
    主  文
丙○○共同竊盜，累犯，處有期徒刑肆月，如易科罰金，以新臺
幣壹仟元折算壹日。又牙保贓物，累犯，處有期徒刑月，如易
科罰金，以新臺幣壹仟元折算壹日。應執行有期徒刑伍月，如易
科罰金，以新臺幣壹仟元折算壹日。
乙○○共同竊盜，累犯，處有期徒刑肆月，如易科罰金，以新臺
幣壹仟元折算壹日。
甲○○竊盜，累犯，處有期徒刑陸月，如易科罰金，以新臺幣壹
仟元折算壹日。
    事  實
一、丙○○曾於民國94年11月7 日因違反毒品危害防制條例案件
    ，經本院判處有期徒刑1 年確定，並於95年12月19日執行完
    畢；乙○○曾於93年3 月22日因違反毒品危害防制條例案件
    ，經本院判處有期徒刑6 月確定，並於93年11月17日執行完
    畢；甲○○曾於95年11月17日因違反毒品危害防制條例案件
    ，經本院判處有期徒刑5 月確定，並於96年7 月14日執行完
    畢。詎丙○○、乙○○、甲○○均不知悔改，而為下列犯行
    ：
  (一)97年1 月6 日上午11時許，丙○○騎乘機車搭載乙○○，行
    經高雄縣岡山鎮○○○街83巷34號工寮旁時，因見戊○○所
    有之水溝蓋2 塊放置於工寮處，且四下無人，竟共同基於意
    圖為自己不法所有之竊盜犯意聯絡，徒手將該水溝蓋搬至機
    車腳踏板上而竊取之，得手後，於翌日上午11時50分許，共
    同載往高雄縣岡山鎮○○里○○路72之1 號「資源回收場」
    ，以新臺幣（下同）1,186 元之代價，出售予不知情之該回
    收場負責人丁○○，所得贓款則朋分花用殆盡。
  (二)甲○○意圖為自己不法之所有，於97年1 月初至1 月5 日前
    某日，在不詳地點，共竊得水溝蓋12塊，得手後，於97 年1
    月5 日，邀約丙○○在高雄縣岡山鎮吉發墓園會面，委託丙○○代為銷贓，丙○○明知該水溝蓋來源不明，竟仍予以同
    意，並將該12塊水溝蓋載往高雄縣岡山鎮○○里○○路72之
    1 號「資源回收場」以約6,000 元之代價售予不知情之該回
    收場負責人丁○○，所得贓款則由其2 人朋分花用。嗣於97
    年1 月8 日11時50分許，警方據報於上開「資源回收場」扣
    得水溝蓋共14塊，而循線查知上情。
二、案經高雄縣政府警察局湖內分局報請臺灣高雄地方法院檢察
    署檢察官偵查起訴。
    理  由
一、本件被告等及檢察官均對被告等於警詢、偵查中之供述、戊○○於警詢中之供述、丁○○於警詢、偵查中供述、贓物認
    領保管單、扣押物品目錄表、照片等證據之證據能力均不爭
    執，本院審酌各該證據做成之情況，認為適當，依刑事訴訟
    法第159 條之5 得做為證據，核先敘明。
二、上揭被告丙○○、乙○○共同竊盜及被告丙○○牙保贓物之
    事實，業據被告丙○○、乙○○於本院審理時坦承不諱，核
    與證人戊○○、丁○○於偵查、警訊中證述之情節相符，並
    有贓物認領保管單、扣押物品目錄表及現場照片等件在卷足
    憑，被告丙○○、乙○○之自白與事實相符，本件事證明確
    ，被告2 人之犯行洵堪認定。
三、被告甲○○固坦承有與共同被告丙○○在吉發墓園見面並於
    97 年1月5 日前往證人丁○○之資源回收場之事實，然矢口
    否認有何竊盜之犯行，辯稱：伊如有竊取水溝蓋，大可自行
    販賣，無須請人幫忙且讓被告丙○○分得3,000 餘元之利益
    云云。經查：
  (一)上揭14塊水溝蓋重量為730 公斤等情，有扣押物品目錄表在
    卷為證；證人丁○○則於警詢中證稱：伊以每公斤10.5元買
    入水溝蓋，97年1 月5 日當天陸續載水溝蓋好幾次，直到下
    午4 、5 點，同年月7 日有秤重2 塊約113 公斤，給了1,18
    6 元等情明確；另12塊水溝蓋賣6,000 元、2 塊水溝蓋賣約
    1,100 元等情，亦經被告丙○○、乙○○於偵查中供述明確
    。以證人丁○○之證詞，水溝蓋每公斤10.5元計算，14塊水
    溝蓋重730 公斤，價格為7, 665元，2 塊水溝蓋重113 公斤
    則為1,186.5 元，其餘水溝蓋重617 公斤則為6,478.5 元，
    此核與被告丙○○、乙○○供稱12塊水溝蓋賣6,000 元、2
    塊水溝蓋賣約1,100 元等語大致相符，是被告丙○○分別於
    97年1 月5 日、97年1 月7 日載送12塊、2 塊水溝蓋至證人
    丁○○之資源回收場販賣，其中被告丙○○、乙○○所竊取
    之2 塊水溝蓋賣得約1,100 元，另外12塊水溝蓋賣得約6,00
    0 元乙節，洵堪認定。又證人丁○○雖於偵查中證稱：水溝
    蓋係以市價每斤9.5 元買入，惟此部分證詞為97年3 月11日
    時所為，與警詢97年1 月8 日時已相隔2 月，就此細節性回
    答，應以警詢時較為可採，附此敘明。
  (二)證人丁○○雖於警詢時證稱：扣案14塊水溝蓋係被告丙○○
    、乙○○於97年1 月5 日、97年1 月7 日載至資源回收場云
    云，然證人丁○○於本院審理時業已證稱：「（問：你向在
    庭外的二個被告買十幾塊的水溝蓋時，在庭的被告是否有在
    場？）答：在庭的被告（即甲○○）有和他們一起來一次，
    但他們之間的關係，我不清楚。‧‧‧（甲○○問：我和丙○○有去你那邊一次沒有錯，但是那次我們有無載水溝蓋去
    賣嗎？）答：外面那個有載去，你沒有載，但你和外面那個
    一起去。」等語，因警詢時證人係經警察提供照片為辨認（
    且僅提供被告丙○○、乙○○之照片），於本院審理時則為
    被告3 人均在場時由證人丁○○當庭辨認，故關於人別部分
    應以當庭辨認時所證述較可採信，且被告甲○○亦自承有與
    被告丙○○一同至證人丁○○之資源回收場，是被告丙○○
    載送水溝蓋於97年1 月5 日下午4 、5 點至證人丁○○之資
    源回收場時，被告甲○○有一同前往乙節亦堪認定。
  (三)被告丙○○分別於97年1 月5 日、97年1 月7 日載送12塊、
    2 塊水溝蓋至證人丁○○之資源回收場販賣，且97年1 月5
    日下午4 、5 點係與被告甲○○一同前往證人丁○○之資源
    回收場乙節已如前述，而被告丙○○、乙○○於本院審理隔
    離訊問時，被告丙○○證稱：「（問：他（指甲○○）為什
    麼要載12塊水溝蓋給你？）答：他說他在岡山有被警察抓到
    過，所以他不敢在岡山賣贓物，我們兩個是朋友，基於貪念
    ，所以我就說好我幫你賣，我載去阿婆那邊賣，阿婆就是丁○○，我沒有跟阿婆說水溝蓋的來源是什麼。‧‧‧（問：
    12 塊 你怎麼載的？）答：用重型機車載。（問：你是來回
    跑好幾趟，還是一次載？）答：第一天是載甲○○給我的部
    分，第二次是載我和乙○○的部分。（問：第二次乙○○是
    否有和你一起去？）答：有。（問：錢怎麼拿給甲○○？）
    答：第一次載完再全部向阿婆拿錢，那時甲○○有在外面等
    ，所以我就把錢交給甲○○。」等語綦詳；被告乙○○則證
    稱：「（問：甲○○和丙○○說什麼？）答：叫丙○○把東
    西拿去賣，他說他在岡山已經被抓過二、三次。」等語明確
    。以隔離訊問時，被告丙○○證稱：第一次載完再全部向阿
    婆拿錢，那時甲○○有在外面等，所以我就把錢交給甲○○
    等語核與證人丁○○之證詞相符，且被告丙○○、乙○○於
    警、偵中關於載送次數、所得金額之證述亦均與證人丁○○
    之證詞互核相符之情形下，被告丙○○、乙○○應無冒刑度
    較重之偽證罪責之風險而將竊取12塊水溝蓋之罪責轉嫁於被
    告甲○○之必要。況且，被告丙○○既已坦承竊盜2 塊水溝
    蓋之犯行何需再否認竊取12塊水溝蓋之犯行而另承認較竊盜
    法定刑度較重之贓物犯行？至於被告甲○○於警詢中供稱：
    與被告丙○○約在吉發墓園，到現場時有看到水溝蓋，因被
    發現欲被追打，伊認為此係犯罪行為，旋即騎機車離開云云
    ，然如當時確實有被人發現之情事，以12塊水溝蓋之重量，
    被告丙○○亦無將12塊水溝蓋全部載離現場猶能逃避追捕而
    不被發覺，事後再前往銷贓之可能，被告甲○○警詢所言不
    合常理，顯為避就之詞。此外，被告甲○○亦自承有與被告
    丙○○一同至證人丁○○處，卻無交代一同前往之理由，以
    被告甲○○歷經警、偵、審之程序，前後所言欠缺一致性，
    復無法合理交代過程，僅空言否認該12塊水溝蓋係伊所交予
    被告丙○○，並辯稱如有竊取水溝蓋，大可自行販賣，無須
    請人幫忙云云，實不足採，該12塊水溝蓋係被告甲○○交予
    被告丙○○乙節應堪認定。又被告甲○○復無供出該12塊水
    溝蓋之來源，參以前揭被告丙○○、乙○○之證詞，該12塊
    水溝蓋應認係被告甲○○所竊取無訛。
四、核被告丙○○所為，係犯刑法第320 條第1 項、第349 條第
    2 項之竊盜罪、牙保贓物罪（被告丙○○搬運12塊水溝蓋前
    往丁○○處之行為乃牙保贓物行為之一部分，於此不另論罪
    ）；被告乙○○、甲○○所為均係犯刑法第320 條第1 項之
    竊盜罪。被告丙○○與乙○○間，就上開竊盜罪間，有犯意
    聯絡及行為分擔，為共同正犯。又被告丙○○所犯上開竊盜
    罪、牙保贓物罪2 罪間，犯意各別，行為互異，應予分論併
    罰。被告丙○○曾於94年11月7 日因違反毒品危害防制條例
    案件，經本院判處有期徒刑1 年確定，並於95年12月19 日
    執行完畢；被告乙○○曾於93年3 月22日因違反毒品危害防
    制條例案件，經本院判處有期徒刑6 月確定，並於93年11
    月17日執行完畢；被告甲○○曾於95年11月17日因違反毒品
    危害防制條例案件，經本院判處有期徒刑5 月確定，並於96
    年7 月14日執行完畢，有台灣高雄地方法院檢察署刑案資料
    查註紀錄表及台灣高等法院被告前案紀錄表可按，其於有期
    徒刑執行完畢後5 年以內故意再犯有期徒刑以上之罪，為累
    犯，應依刑法第47條第1 項規定加重其刑。爰審酌被告3 人
    均年輕力壯，竟不思循正當途徑賺取金錢，而竊取水溝蓋，
    其心態顯有偏差，影響社會治安及人民財產安全，惟念被告
    丙○○、乙○○犯後已坦認犯行，頗具悔意，且竊得財物業
    已發還被害人，所生損害輕微及被告甲○○否認犯行，犯後
    態度不佳等一切情狀，量處如主文所示之刑及諭知易科罰金
    之折算標準，並就被告丙○○部分定應執行之刑，以資懲儆
    。
據上論斷，應依刑事訴訟法第299 條第1 項前段，刑法第28條、
第47條第1 項、第320 條第1 項、第349 條第2 項、第41條第1
項前段、第51條第5 款，刑法施行法第1 條之1 ，判決如主文。
本案經檢察官陳彥竹到庭執行職務。
中    華    民    國    97    年    11    月    10    日
                  刑事第九庭  法  官  黃宣撫
以上正本證明與原本無異。
如不服本判決應於收受本判決後10日內向本院提出上訴書狀，並
應敘述具體理由，如未敘述上訴理由者，應於上訴期間屆滿後20
日內補提理由書狀於本院（均須按他造當事人之人數附繕本）「
切勿逕送上級法院」。
中    華    民    國    97    年    11    月    10    日
                              書記官  林姵妤
附錄本案論罪科刑法條：
刑法第320條第1項
意圖為自己不法之所有或第3人不法之所有，而竊取他人之動產
者，為竊盜罪，處5年以下有期徒刑、拘役或500元以下罰金。
刑法第349條
收受贓物者，處 3 年以下有期徒刑、拘役或 5 百元以下罰金。
搬運、寄藏、故買贓物或為牙保者，處5 年以下有期徒刑、拘役
或科或併科1 千元以下罰金。
因贓物變得之財物，以贓物論。


司法院資訊處製作；財團法人民間司法改革基金會備份。
